【裁判字號】    95,易,7
【裁判日期】    950222
【裁判案由】    違反毒品危害防制條例
【裁判全文】
臺灣屏東地方法院刑事判決                 95年度易字第7號
公  訴  人  臺灣屏東地方法院檢察署檢察官
被      告  甲○○
上列被告因違反毒品危害防制條例案件，經檢察官提起公訴（94
年度毒偵字第2856號），本院裁定改依簡式審判程序審理，判決
如下：
    主  文
甲○○連續施用第二級毒品，累犯，處有期徒刑拾月。扣案之甲
基安非他命壹包，毛重零點公克，沒收銷燬之。
    事  實
一、甲○○曾因施用毒品案件，經本院以88年度毒聲字第2306號
    裁定送臺灣屏東看守所附設勒戒處所施以觀察、勒戒後，經
    評定認為無繼續施用毒品之傾向，於民國90年10月12日釋放
    出所，並經臺灣屏東地方法院檢察署檢察官於同日以90年度
    毒偵緝字第234 號為不起訴處分確定。復因施用毒品案件，
    經本院以92年度毒聲字第419 號裁定送觀察、勒戒後，經評
    定認為有繼續施用毒品之傾向，由臺灣屏東地方法院檢察署
    檢察官聲請強制戒治並提起公訴，強制戒治部分，由本院以
    92年度毒聲字第530 號裁定送戒治處所施以強制戒治，嗣經
    法院裁定停止戒治付保護管束、撤銷停止戒治，令入戒治處
    所繼續施以強制戒治，於93年1 月9 日因法律修正而視為執
    行完畢；刑責部分，由本院以92年度訴字第349 號判處應執
    行有期徒刑10月確定。復因竊盜案件，由本院以92年度簡字
    第798 號判處有期徒刑6 月確定，上開刑期接續執行，於93
    年12月13日因縮短刑期假釋出監付保護管束，甫於94年2 月
    18日保護管束期滿執行完畢。
二、詎甲○○猶不知悔改，於90年10月12日觀察勒戒執行完畢出
    所後5 年內，復基於施用第二級毒品甲基安非他命之概括犯
    意，自94年8 月初某日某時許起，迄同年10月25日22時許止
    ，在屏東縣潮州鎮「綺夢汽車旅館」內，以每日施用1 次至
    2 次之頻率，將甲基安非他命放入玻璃球內，以火燒烤成煙
    霧後吸食之方式，連續施用甲基安非他命多次。嗣於94年9
    月28日21時15分許，在屏東縣潮州鎮○○路與天祥路56巷附
    近為警查獲，並扣得其所有之甲基安非他命1 包，毛重0.3
    公克及注射針筒2 支，惟甲○○趁機逃逸，嗣於同年10月27
    日始為警查獲，始知上情。
三、案經屏東縣警察局潮州分局報告臺灣屏東地方法院檢察署檢
    察官偵查起訴。
    理  由
一、上揭事實，業據被告甲○○於警訊及本院審理時坦承不諱，
    並有扣案被告所有之甲基安非他命1 包可佐。且被告為警查
    獲後，於94年10月27日17時許採集其尿液送驗結果，呈甲基
    安非他命陽性反應，有台灣檢驗科技股份有限公司濫用藥物
    尿液檢驗報告1 紙（見警卷第16頁）可稽。而扣案之白色粉
    末1 包，經警以台灣尖端先進生技醫藥股份有限公司製造之
    毒品簡易快速篩檢試劑初步檢驗結果，呈甲基安非他命陽性
    反應，毛重0.3 公克，有屏東縣警察局潮州分局毒品類初步
    檢驗結果報告表1 紙（見警卷第14頁）在卷。又被告曾因施
    用毒品案件，經本院以88年度毒聲字第2306號裁定送臺灣屏
    東看守所附設勒戒處所施以觀察、勒戒後，經評定認為無繼
    續施用毒品之傾向，於90年10月12日釋放出所，並經臺灣屏
    東地方法院檢察署檢察官於同日以90年度毒偵緝字第234 號
    為不起訴處分確定。復因施用毒品案件，經本院以92年度毒
    聲字第419 號裁定送觀察、勒戒後，經評定認為有繼續施用
    毒品之傾向，由臺灣屏東地方法院檢察署檢察官聲請強制戒
    治並提起公訴，強制戒治部分，由本院以92年度毒聲字第53
    0 號裁定送戒治處所施以強制戒治，嗣經本院依法裁定停止
    戒治付保護管束、撤銷停止戒治，令入戒治處所繼續施以強
    制戒治，於93年1 月9 日因法律修正而視為執行完畢，有臺
    灣屏東地方法院檢察署刑案資料查註紀錄表及臺灣高等法院
    被告前案紀錄表各1 份在卷可憑。是被告於觀察勒戒執行完
    畢後5 年內，再犯毒品危害防制條例第10條之本罪，本件事
    證明確，被告犯行堪以認定，應予依法論科。
二、查甲基安非他命係屬毒品危害防制條例第2 條第2 項第2 款
    所稱之第二級毒品，依法不得持有、施用。故核被告所為，
    係犯毒品危害防制條例第10條第2 項之施用第二級毒品罪。
    被告持有甲基安非他命之低度行為，為其施用之高度行為所
    吸收，不另論罪。被告先後多次施用甲基安非他命之犯行，
    時間緊接、所犯構成要件相同，顯係基於概括犯意反覆為之
    ，為連續犯，應依刑法第56條規定，論以一罪，並加重其刑
    。又被告曾因施用毒品案件，經本院以92年度訴字第349 號
    判處應執行有期徒刑10月確定，及因竊盜案件，經本院以92
    年度簡字第798 號判處有期徒刑6 月確定，上開有期徒刑接
    續執行，於93年12月13日因縮短刑期假釋出監付保護管束，
    於94年2 月18日保護管束期滿執行完畢，有臺灣高等法院被
    告前案紀錄表及臺灣屏東地方法院檢察署刑案資料查註紀錄
    表各1 份在卷可考，其於有期徒刑執行完畢後5 年內，再犯
    本件有期徒刑以上之本罪，為累犯，應依法加重其刑，並遞
    加重之。爰審酌被告素行不佳，經送觀察、勒戒、強制戒治
    後，仍無法戒除毒癮，繼續施用毒品不輟，顯見其陷溺已深
    ，無視於毒品對於自身健康之戕害及國家對於杜絕毒品犯罪
    之禁令，惡性非輕，並審酌施用毒品之期間，施用毒品之次
    數，惟犯後坦承犯行，態度尚可等一切情狀，量處如主文所
    示之刑。另扣案之甲基安非他命1 包，毛重0.3 公克，因包
    裝袋與甲基安非他命無從析離，故包裝袋與甲基安非他命，
    均應依毒品危害防制條例第18條第1 項前段規定，沒收銷燬
    之。
三、至於公訴人聲請沒收之扣案之針筒2 支，因無證據證明與本
    件施用毒品甲基安非他命之犯行有關，本院無法併予宣告沒
    收，併予敘明。
據上論斷，應依刑事訴訟法第273 條之1 第1 項、第299 條第1
項前段，毒品危害防制條例第10條第2 項、第18條第1 項前段，
刑法第11條、第56條、第47條，判決如主文。
中    華    民    國    95    年     2    月    22    日
                      刑事第三庭    法  官  楊萬益
以上正本證明與原本無異。
如不服本判決應於收受本判決送達後十日內向本院提出上訴書狀
，其未敘述上訴理由者，並得於提起上訴後十日內向本院補提理
由書狀（均須按他造當事人之人數附繕本）「切勿逕送上級法院
」
中    華    民    國    95    年     2    月    22    日
                                    書記官  陳勃諺
附錄本判決論罪法條全文
毒品危害防制條例第10條
施用第1 級毒品者，處6 月以上5 年以下有期徒刑。
施用第2 級毒品者，處3 年以下有期徒刑。


司法院資訊處製作；財團法人民間司法改革基金會備份。
